【裁判字號】    92,交聲,102
【裁判日期】    920623
【裁判案由】    聲明異議
【裁判全文】
臺灣臺南地方法院交通事件裁定                    九十二年度交聲字第一０二號
    移送機關  交通部公路總局嘉義區監理所新營監理站
    受處分人  甲○○
    即異議人
右列受處分人因違反道路交通管理處罰條例案件，對於交通部公路總局嘉義區監理所
新營監理站民國九十二年二月十七日所為之裁決處分（處分案號：新監裁違字第裁七
三—Ｚ00000000號），聲明異議，本院裁定如左：
    主  文
異議駁回。
    理  由
一、聲明異議意旨如附件聲明異議狀所載。
二、按汽車行駛於高速公路或設站管制之道路，而不遵管制之規定者，處汽車駕駛人
    新臺幣三千元以上六千元以下罰鍰。及汽車駕駛人，有未領有駕駛執照駕車者，
    處新臺幣六千元以上一萬二千元以下罰鍰，並當場禁止其駕駛及扣留其車輛牌照
    。道路交通管理處罰條例第三十三條第一項及第二十一條第一項第一款分別訂有
    明文。又按汽車行駛高速公路，除於規定之停車處外，不得在路肩及路肩外、中
    央分隔帶、交流道或收費站區停車，高速公路交通管制規則第十二條第一項亦定
    有明文。
三、經查：
（一）、本件受處分人即異議人甲○○於民國九十一年十一月二十六日下午三時二十
        一分許，未領有駕駛執照，駕駛車牌號碼Ｊ五－九三八二號自用小客車，行
        經國道三號北向三百三十五公里處，車輛任意停放於路肩處，經警當場掣單
        舉發，有內政部警政署國道公路警察局第八警察隊公警局交字第Ｚ0000
        0000號舉發違反道路交通管理事件通知單一紙在卷可稽，並經證人即本
        件舉發之內政部警政署國道公路警察局第八警察隊善化分隊警員林福財，於
        本院審理時到庭陳證：「（本件是否你告發的，情形如何？）是我與另外一
        個同事告發的，查獲的地點是國道三號高速公路官田系統的匝道，該處仍屬
        於高速公路的範圍，上面有東西快速道路經過，所以有陰影。我們在該處看
        到有一部車子無故停在路肩，我們就過去查看，發現異議人在駕駛座上睡覺
        ，叫醒他，請他拿出駕照，他拿給我們身分證，我們查詢之後，發現他的駕
        照早就被吊銷了。」、「（當場有無向他說明他是無照駕駛，而且任意違規
        停車？）有，但是他叫我們不要開單，而且拒簽。」等語無訛（見本院九十
        二年三月二十七日訊問筆錄），參諸執勤警員係依法執行公務，與異議人並
        不相識，素無怨隙，苟非實情，自無須恣意誣攀之理。而且警員執行公務本
        身受行政懲處責任之監督，到庭具結作證更以刑罰擔保其真實性，警員應無
        甘冒行政懲處及刑法偽證罪責任而刻意誣陷之必要。因此，可信賴警員林福
        財前開陳證為真實。
（二）、本件受處分人即異議人甲○○固不否認駕車停放於路肩處，惟一再辯稱：當
        時在車上睡覺，非於行駛中遭攔停舉發云云。按異議人之小客車駕駛執照已
        於八十六年十二月二十二日經易處吊銷，有駕駛人資料查詢單一紙在卷足憑
        ，而異議人就當日因同行友人欲內急，而由其自高速公路下將車輛駛至經警
        查獲處等候，因該上方有橋樑，較為陰涼，復因天氣太熱而在駕駛座上睡著
        等情，業據異議人自承在卷（參見本院九十二年三月二十七日訊問筆錄），
        參酌前開證人林福財證稱之情，是異議人確有未領有駕駛執照而駕車至該處
        ，且未依規定，於禁止停車之路肩停車等違規事實，應可認定。是其所辯，
        顯不足採。
（三）、綜上所述，本件受處分人即異議人甲○○有於右述時、地，未領有駕駛執照
        駕車及未遵守管制之規定，於路肩停車之事實，既可認定，則移送機關即交
        通部公路總局嘉義區監理所新營監理站據此引用前開道路交通管理處罰條例
        第三十三條第一項、第二十一條第一項第一款等規定，裁處異議人罰鍰新臺
        幣一萬一千四百元整，於法並無不當，異議人異議為無理由，應予駁回。
四、據上論斷，應依道路交通案件處理辦法第十九條，裁定如主文。
中      華      民      國    九十二    年      六      月    二十三    日
                              臺灣臺南地方法院交通法庭
                                      法  官  洪士傑
右正本證明與原本無異。
如不服本裁定應於送達後五日內向本院提出抗告狀。
                                      書記官  陳金堂
中      華      民      國    九十二    年      六      月    三十      日


司法院資訊處製作；財團法人民間司法改革基金會備份。
